---
title: "Data Analysis Homework 2"
author: "Artin Tajdini 95109983"
date: "February 18, 2018"
output:
  prettydoc::html_pretty:
    theme: cayman
    highlight: github
---

```{r, include=FALSE}
library(readr)
library(ggplot2)
library(ggthemes)
library(dplyr)

mobile = read_csv("mobile_data.csv")

knitr::opts_chunk$set(echo = TRUE,comment = "",error = F,message = F,
                      warning = F,fig.width = 10,fig.height = 6,fig.align = "center")
```

<div dir="RTL">
#سؤال ۱

ابتدا بر اساس کمپانی گروه میکنیم
و تعداد هرکدام را در یک متغیر میریزیم و براساس این متغیر مرتب میکنیم و ۲۰ تای اول را ذخیره میکنیم

</div>

```{r, fig.height = 10, fig.width = 15}
mobile %>%
  group_by(company) %>%
  summarise(count = n()) %>%
  arrange(desc(count) ) %>%
  top_n(20) -> p1

p1$company = factor(p1$company, levels = p1$company)
ggplot(data = p1, aes(x = company, y = count)) +
  geom_bar(fill = "tomato", stat = "identity") +
  ggtitle("top 20 mobile making companies") +
  theme_solarized_2()

```

***

<div dir="RTL">
#سؤال ۲

چون سالها گسسته اند پس ممکن است چند نقطه در نمودار روی هم بیفتد که با استفاده از 
geom_count
نمایش این نقاط بهتر میشود
</div>
```{r}
ggplot(data = mobile, aes(x = year, y = dim_length)) +
  theme_hc() + geom_count(col = "tomato") +
  geom_smooth(method = "lm", se = F) +
  ggtitle("change of mobile length in years") +
  xlab("year") +
  ylab("length")
ggplot(data = mobile, aes(x = year, y = dim_breadth)) +
  theme_hc() + geom_count(col = "tomato") +
  geom_smooth(method = "lm", se = F) +
  ggtitle("change of mobile breadth in years") +
  xlab("year") +
  ylab("breadth")

ggplot(data = mobile, aes(x = year, y = dim_thickness)) +
  theme_hc() + geom_count(col = "tomato") +
  geom_smooth(method = "lm", se = F) +  
  ggtitle("change of mobile thickness in years") +
  xlab("year") +
  ylab("thickness")


ggplot(data = mobile, aes(x = year, y = cam_px)) +
  theme_hc() + geom_count(col = "tomato") +
  geom_smooth(method = "lm", se = F) +
  ggtitle("change of mobile's camera quality in years") +
  xlab("year") +
  ylab("camera pixel")

```


***

<div dir="RTL">
#سؤال ۳

برحسب LTE
و تعداد سیمکارت گروهبندی میکنیم و میانگین قیمت هرکدام را حساب میکنیم
</div>

```{r}
mobile %>%
  group_by(sim_no, LTE) %>%
  summarise(avrprice = mean(price, na.rm = T)) -> d3

ggplot(data = d3, aes(x = sim_no, y = avrprice, fill = LTE)) + theme_economist() + 
  geom_bar(stat = "identity", position = "dodge") +
  xlab("number of SIM") + ylab("price average")

```

****

<div dir="RTL">
#سؤال ۴
</div>

```{r}
ggplot(data = filter(mobile, year == 2017), aes(x = audio_jack, y = dim_thickness)) +
  geom_boxplot(na.rm = T) + theme_excel() +
    xlab("audio jack") + ylab("thickness")
```

***

<div dir="RTL">
#سؤال ۵

ppi یعنی تراکم پیکسل در یک اینچ مربع

ابتدا با استفاده
از aspect 
طول و عرض صفحه نمایش را حساب میکنیم.
سپس با تقسیم تعداد پیکسلها بر طول و عرض و رادیکال گرفتن ppi را حساب میکنیم.
</div>

```{r}
mobile$scr_row = (mobile$display_size^2 / (mobile$aspect_col^2 + mobile$aspect_row^2) * mobile$aspect_col^2)^0.5
mobile$scr_col = (mobile$display_size^2 / (mobile$aspect_col^2 + mobile$aspect_row^2) * mobile$aspect_row^2)^0.5

mobile$ppi = (mobile$px_col * mobile$px_row / (mobile$scr_col * mobile$scr_row))^0.5

ggplot(data = mobile, aes(x = ppi)) + geom_histogram(binwidth = 15, na.rm = T, fill = "blue")

mobile %>%
  filter(!is.na(ppi)) %>%
  group_by(year) %>%
  summarise(avrppi = mean(ppi, na.rm = T)) -> d5

ggplot(data = d5, aes(x = year, y = avrppi)) + geom_point() + geom_line() + ylab("average ppi")

mobile[ which.max(mobile$ppi), ] %>% 
  select(company, device, price, ppi)

```

***

<div dir="RTL">
#سؤال ۶

گوشکوبیت یک گوشی یعنی یک گوشی ای که چگالی نسبتا بالا و ضخامت بالا دارد.
همچنین چون این گوشیها قدیمی اند صفحه نمایششان کوچک است.
تبلت ها و ساعت ها را نیز حذف میکنیم.
</div>

```{r, fig.width = 12}
mobile %>%
  filter(dim_length <= 150 & dim_length >= 50) %>%
  mutate(gushkub = weight * dim_thickness / (dim_breadth^0.5 * dim_length^0.5 * display_size)) %>% 
  arrange( desc( gushkub )) %>% 
  slice(1:10) %>% 
  ggplot(aes(x = reorder(device, -gushkub), y = gushkub)) + geom_bar(stat = "identity") + theme_solarized_2() +
  xlab("device")

```

***

<div dir="RTL">
#سؤال ۷

برای اینکه گوشی در آب غرق نشود باید چگالیاش از آب کمتر باشد پس چگالی گوشیها را حساب میکنیم و هیستوگرام آنهایی 
باشان کمتر از یک است را میکشیم
و با یک خط از بقیه جدا میکنیم
(بر حسب گرم بر سانتیمتر مکعب)
</div>

```{r}
mobile %>%
  filter(weight / (dim_length * dim_breadth * dim_thickness * 1e-3) <= 3) %>%
  ggplot(., aes( x = weight / (dim_length * dim_breadth * dim_thickness * 1e-3))) +
  xlab("density") +
  geom_histogram() + geom_vline(xintercept = 1, col = "red", size = 2)

```

***

<div dir="RTL">
#سؤال ۸
</div>

```{r}
ggplot(mobile[ which( !is.na(mobile$weight) & !is.na(mobile$battery_mah) ),], 
       aes(x = weight, y = battery_mah)) +
  geom_point(col = "green") +
  geom_smooth(method = "lm", se = F) +
  ylab("battery life")

cor(mobile$weight, mobile$battery_mah, use = "complete.obs")

```


***

<div dir="RTL">
#سؤال ۹

ابتدا تبلتها و ساعتها را حذف میکنیم سپس پرچمدار یعنی گرانترین گوشی درهر سال را در میاوریم
</div>

```{r}
mobile %>% 
  filter(company == "Apple" & dim_length <= 160 & dim_length >= 50) %>% 
  group_by(year) %>% 
  filter(price >= max(price, na.rm = T) ) %>%
  ggplot(., aes(x = year, y = price, col = device)) + geom_point(size = 4) + geom_line(col = "black") + theme_light() 

```


***

<div dir="RTL">
#سؤال ۱۰

## میانگین قیمت گوشیها برحسب سال

این نمودارنشان میدهد که وقتی موبایل فراگیرتر شد قیمتش به مرور کاهش یافت تا سال ۲۰۱۱ که گوشیهای هوشمند شروع به فراگیر شدن کردند و با قابلیتهای بیشتر هر سال میانگین قیمت گوشیها بالا رفته است.
پیشبینی میشود در چند سال آینده باز قیمت گوشیها شروع به کاهش کند
</div>

```{r}
mobile %>% 
  filter(year < 2017, year > 2003) %>% 
  group_by(year) %>% 
  summarise(s = mean(price, na.rm = T)) %>% 
  ggplot(aes(x = year, y = s)) + geom_bar(stat = "identity") + ylab("average price")
```


<div dir = "RTL">
## لاغر شدن گوشیها در گذر زمان!

نمودار طول موبایل نسبت به ضخامت آن دربازه زمانی ۱۹۹۸ تا ۲۰۰۵ (جز ۲۰۰۲ که دیتایش اشتباه بود)
در میابیم که ابتدا گوشیهای با طول بیشتر ضخامت بیشتری داشتند اما به مرور زمان کورلیشنشان منفی میشود و گوشیهای بلند تر ضخامت کمتری دارند
</div>

```{r}
mobile$year = as.character(mobile$year)
mobile %>% 
  filter(year <= 2005 & year >= 1998 & year != 2002) %>% 
  ggplot(aes(x = dim_length, y = dim_thickness, col = year)) + geom_point() + geom_smooth(aes(group = year), method = "lm", se = F) + facet_grid(~year)

```


<div dir = "RTL">
## درصد احاطه سیستم عامل ها به بازار در طول زمان

ابتدا احاطه میکروسافت سپس سیمبین و بمرور سایه اندروید بر بازار
</div>

```{r}

mobile$year = as.integer(mobile$year)

mobile %>%
  filter(!is.na(os_type) & !is.na(year) & os_type != "other") %>% 
  group_by(os_type, year) %>% 
  summarise(count = n()) %>%
  select(os_type, year, count) -> cm

cm %>% 
  group_by(year) %>% 
  summarise(yearcnt = sum(count)) -> cym

cc = full_join(cm, cym)

ggplot(cc, aes(x = year, y = (count / yearcnt), col = os_type)) + geom_line()

```
