---
title: "Data Analysis HW4"
author: "Artin Tajdini 95109983"
date: "March 9, 2018"
output:   
  prettydoc::html_pretty:
    theme: cayman
    highlight: github

---

```{r setup, include=FALSE}
knitr::opts_chunk$set(echo = TRUE,comment = "",error = F,message = F,
                      warning = F,fig.width = 10,fig.height = 6,fig.align = "center")
library(tidyverse)
library(highcharter)
library(tidyr)

```


```{r}
school = read_rds("D:/Downloads/Data tims/bcg.rds") # school background
student = read_rds("D:/Downloads/Data tims/bsg.rds") # student background
teacher = read_rds("D:/Downloads/Data tims/btm.rds") # Teacher background
stresult = read_rds("D:/Downloads/Data tims/bsa.rds") # strudent result
stt = read_rds("D:/Downloads/Data tims/bst.rds") # student-teacher linkage
country = read_rds("D:/Downloads/Data tims/bsr.rds") # within-country
```

<div dir="RTL">
#سؤال ۱

ابتدا داده رضایت معلم دانشآموز با نمره دانشآموز را داخل یک جدول میریزیم.
سپس با فرض صفر یکی بودن نمرهها در همه حالات تست آنوا میزنیم و فرض صفر رد میشود پس رضایت معلم بر نمره دانشآموز تاثیر دارد.(نوع تاثیر خواسته نشدهاست اما از نمودار میتوان حدس زد که معلمانی که راضیاند اما نه خیلی بهترین نمرات را دارند.)
</div>


```{r}
full_join(
teacher %>% 
  select(idteach, idcntry, satic = btbg10b),
    stt %>% 
      select(idstud, idcntry, idteach, bsmmat01:bsmmat05),
  by = c("idcntry", "idteach")
) %>% mutate(
  score = bsmmat01 + bsmmat02 + bsmmat03 + bsmmat04 + bsmmat05 
    ) %>% 
  distinct %>% 
  filter(!is.na(satic)) -> d1

hcboxplot(x = as.numeric(d1$score), var = as.character(d1$satic), name="Length",color="tomato")

d1 %>% 
  aov(satic ~ score, data = .) %>% 
  summary.aov()
```


<div dir="RTL">
#سؤال ۲

نمرات دانشآموزان را برحسب تحصیلات والدین گروه میکنیم و با فرض صفر یکی بودن آنوا میزنیم و رد میشود.
پس تاثیر دارد و حال بین بیشترین میزان و کمترین میزان تحصیلات والدین تیتست یکطرفه میزنیم و با رد شدن آن میابیم که تحصیلات والدین تاثیر مثبت دارد.
</div>


```{r, warning = F, message=F}
student %>% 
  select(idstud, idcntry, bsmmat01:bsmmat05, paredu = bsdgedup) %>%
  mutate(score = bsmmat01 + bsmmat02 + bsmmat03 + bsmmat04 + bsmmat05) %>% 
  filter(!is.na(paredu), paredu != 6) -> d2

d2 %>% 
  ggplot(aes(x = as.factor(paredu), y = score, fill = as.factor(paredu))) +
  geom_boxplot()
  
  
d2 %>% 
  aov(score ~ paredu, data = .) %>% 
  summary()

d2 %>% 
  spread(paredu, score) %>%  
  t.test(.$"1", .$"5", data = ., alt = "greater")
```


<div dir="RTL">
#سؤال ۳

برای پیداکردن مقدار امکانات رفاهی مقدار ۱۱ سؤال مربوط به امکانات را جمع میزنیم
سپس با فرض صفر کورلیشن کمتر مساوی صفرکورلیشن تست میزنیم و رد میشود پس ارتباط مستقیم دارند
</div>


```{r}
student %>% 
  select(idstud, idcntry, bsmmat01:bsmmat05, bsbg06a:bsbg06k) %>% 
  mutate( score = rowSums(.[3:7], na.rm = T),
          possess = 22 - rowSums(.[8:18], na.rm = T)) %>% na.omit() -> d3

d3 %>% 
  ggplot(., aes(x = score, fill = as.factor(possess))) + geom_density(alpha = 0.2)

d3 %>% 
  cor.test(~ score + possess, alternative = "greater", data = .)

```


<div dir="RTL">
#سؤال ۶

با فرض صفر بهتر بودن پسرها در هندسه تیتست میزنیم و چون پیولیو خیلی کم است رد میشود.
</div>


```{r}
stresult %>% 
  select(idstud, idcntry, bsmgeo01:bsmgeo05, itsex) %>%
  mutate(geom = bsmgeo01 + bsmgeo02 + bsmgeo03 + bsmgeo04 + bsmgeo05) -> d6

t.test(geom~itsex, data = d6, alt = "greater")

d6 %>% 
  group_by(itsex) %>% 
  summarise(avrgeom = mean(geom)) %>% 
  hchart(., hcaes(x = itsex, y = avrgeom), type = "column") %>% 
  hc_xAxis(categories = c("", "female", "male"))
```


<div dir="RTL">
#سؤال ۷

یادگیری ۴ حالت دارد و صبحانه خوردن نیز ۴ حالت پس هردو گسسته هستند و تست Chi-square
میزنیم با فرض صفر مستقل بودن این دو متغیر از هم که چون پی ولیو بسیار کم است رد میشود
</div>

```{r}
student %>% 
  select(idstud, idcntry, learn = bsbg15g, eat = bsbg12) %>% 
  na.omit() %>% 
  group_by(learn, eat) %>% 
  summarise(count = n()) %>% 
  spread(eat, count) -> d7

d7 %>% .[,-1] %>% as.matrix() %>% chisq.test()
d7 %>% select(learn, a = "1", b = "2", c = "3", d = "4") %>%
  mutate(a = a / sum(.$a),
         b = b / sum(.$b),
         c = c / sum(.$c),
         d = d / sum(.$d)) %>% 
  .[,-1] %>% as.matrix() %>% hchart() %>% 
  hc_colorAxis(stops = color_stops())

```

<div dir="RTL">
#سؤال ۹

نمرات را برحسب میزان غیبت گروه میکنیم و با فرض صفر یکی بودن گروهها آنوا میزنیم و بحاطر اختمال کم رد میشود پس دو متغیر روی هم تاثیر دارند.
برای پیدا کردن جهت تاثیر کورلیشن تست میزنیم که غیبت تاثیر مثبت دارد و این فرض صفر بخاطر پی ولیو بیسیار کم رد میشود پس تاثیر منفی دارد.
</div>

```{r}
student %>% 
  select(idstud, idcntry, bsmmat01:bsmmat05, absent = bsbg11) %>%
  mutate(score = bsmmat01 + bsmmat02 + bsmmat03 + bsmmat04 + bsmmat05) -> d9

  d9 %>% filter(!is.na(absent)) %>% 
    ggplot(aes(x = as.factor(absent), y = score, fill = as.factor(absent))) +
    geom_boxplot()

  d9 %>% 
  aov(score ~ absent, data = .) %>% 
  summary.aov()

  d9 %>% filter(!is.na(absent)) %>% 
    cor.test(~ score + absent, alternative = "greater", data = .)

```


<div dir="RTL">
#سؤال ۱۰

با فرض صفر بهتر بودن استدلالی تی تست میزنیم و رد میشود پس بهتر نیست
</div>


```{r}
student %>% filter(idcntry == 364) %>%
  select(idstud, bsmapp01:bsmapp05, bsmrea01:bsmrea05) %>% 
  mutate( apply = rowSums(.[2:6], na.rm = T),
          reason = rowSums(.[7:11], na.rm = T) ) %>%
  t.test(.$apply, .$reason, data = .)

student %>% filter(idcntry == 364) %>%
  select(idstud, bsmapp01:bsmapp05, bsmrea01:bsmrea05) %>% 
  mutate( apply = rowSums(.[2:6], na.rm = T),
          reason = rowSums(.[7:11], na.rm = T) ) -> d10

hchart(density(d10$apply), area = TRUE) %>% hc_add_series(density(d10$reason), area = TRUE)

```

<div dir="RTL">
# سه گزاره جالب

#تاثیر اذیت شدن دانشآموز توسط بقیه روی نمراتش

گروه میکنیم و آنوا میزنیم و میابیم که گروهها یکی نیستند چون فرض صفر آنوا رد شده است
سپس بین گروه اول و آخر تیتست میزنیم و میابیم ارتباط طبق انتظار منفی است
</div>

```{r}
student %>% 
  select(idstud, idcntry, bsmmat01:bsmmat05, bully = bsdgsb) %>%
  mutate(score = bsmmat01 + bsmmat02 + bsmmat03 + bsmmat04 + bsmmat05) %>% 
  filter(!is.na(bully)) -> d11

d11 %>% 
  ggplot(., aes(x = score, fill = as.factor(bully))) + geom_density(alpha = 0.4)


d11 %>% 
  aov(score ~ bully, data = .) %>% 
  summary()

d11 %>% 
  spread(bully, score) %>%  
  t.test(.$"1", .$"3", data = ., alt = "greater")

```


<div dir="RTL">
# تاثیر اعتماد به نفس در زیست روی نمرات ریاضی!!

آنوا میزنیم و میبینیم که یکی نیستند گروهها بر حسب اعتماد به نفس سپس کورلیشن تست میزنیم و میبینیم تاثیر مثبت دارد
</div>


```{r}
student %>% 
  select(idstud, idcntry, bsmmat01:bsmmat05, conf = bsdgscb) %>%
  mutate(score = bsmmat01 + bsmmat02 + bsmmat03 + bsmmat04 + bsmmat05) %>% 
  filter(!is.na(conf)) -> d12

d12 %>% 
  ggplot(aes(x = as.factor(conf), y = score, fill = as.factor(conf))) +
  geom_boxplot()

d12 %>% 
  aov(score ~ conf, data = .) %>% 
  summary()

d12 %>% 
  cor.test(~ score + conf, alternative = "less", data = .)
```

<div dir="RTL">
# تاثیر میزان تکلیف بر نمره دانشآموزان

ابتدا آنوا میزنیم و میبینیم که مستقل بودنشان رد نمیشود زیر پی ولیو خیلی کم نیست.
با فرض اینکهمستقل نباشند بین هر دو تای متوالی تیتست یکطرفه میزنیم و میابیم که بیشترین میانگین را گروه وسط دارد پس تکلیف خیلی کم و خیلی زیاد تاثیر خوبی ندارد.
</div>



```{r}
student %>% 
  select(idstud, idcntry, bsmmat01:bsmmat05, hw = bsbm38aa) %>%
  mutate(score = bsmmat01 + bsmmat02 + bsmmat03 + bsmmat04 + bsmmat05) %>% 
  filter(!is.na(hw)) -> d13

d13 %>% 
  ggplot(aes(x = as.factor(hw), y = score, fill = as.factor(hw))) +
  geom_boxplot()


d13 %>% 
  aov(score ~ hw, data = .) %>% 
  summary()


d13 %>% 
  spread(hw, score) %>%  
  t.test(.$"1", .$"2", data = ., alt = "greater")


d13 %>% 
  spread(hw, score) %>%  
  t.test(.$"2", .$"3", data = ., alt = "greater")

d13 %>% 
  spread(hw, score) %>%  
  t.test(.$"3", .$"4", data = ., alt = "greater")

d13 %>% 
  spread(hw, score) %>%  
  t.test(.$"4", .$"5", data = ., alt = "greater")

```
