---
title: "Data Analysis HW6"
author: "Artin Tajdini 95109983"
date: "April 12, 2018"
output: 
  prettydoc::html_pretty:
    theme: cayman
    highlight: github

---

```{r setup, include=FALSE}
knitr::opts_chunk$set(echo = TRUE,comment = "",error = F,message = F,
                      warning = F,fig.width = 10,fig.height = 6,fig.align = "center")
library(tidyverse)
library(ggplot2)

house = read_csv("house/train.csv")

```

<div dir="RTL">
#سؤال ۱
ماتریس کورلیشن را در می آوردیم سپس با زدن کورلیشن تست دو به دو صحت را بررسی میکنیم(نمودار پی ولیو ها را رسم میکنیم و پیولیو های پایین به معنی ارتباط داشتن دو متغیر است)
با Hmisc::rcorr کورلیشن تست میزنیم
</div>

```{r}
cor( select_if(house, is.numeric), use = "complete.obs" ) %>% 
  reshape2::melt() %>% 
  ggplot(aes(Var1, Var2, fill = value)) +
  geom_tile(color = "gray") +
  theme(
    axis.text.x = element_text(angle = 90),
    panel.grid.major.x=element_blank(),
    panel.grid.minor.x=element_blank(), 
    panel.grid.major.y=element_blank(), 
    panel.grid.minor.y=element_blank()
  ) +
  theme(legend.title=element_text(face="bold", size=14)) +
  scale_y_discrete() +
  scale_x_discrete(expand = c(0, 0), position = "top")


tt = Hmisc::rcorr( as.matrix(select_if(house, is.numeric)) )
tt$P %>% 
  reshape2::melt() %>% 
  ggplot(aes(Var1, Var2, fill = value)) +
  geom_tile(color = "gray") +
  theme(
    axis.text.x = element_text(angle = 90),
    panel.grid.major.x=element_blank(),
    panel.grid.minor.x=element_blank(), 
    panel.grid.major.y=element_blank(), 
    panel.grid.minor.y=element_blank()
  ) +
  theme(legend.title=element_text(face="bold", size=14)) +
  scale_y_discrete() +
  scale_x_discrete(expand = c(0, 0), position = "top")


  cor( select_if(house, is.numeric), use = "complete.obs" ) %>% 
  reshape2::melt() %>% filter(Var1 == "SalePrice") %>% 
  arrange( desc(abs(value)) ) %>%
  slice(1:11) %>% .$Var2 -> c1
  c1

```

<div dir="RTL">
#سوال ۲
از این ۵۵ نمودار میابیم که بعضی از متغیر ها با اینکه همبستگی دارند اما ارتباطشان خطی نیست مانند قیمت و overalQual
</div>

```{r}
select_if(house, is.numeric) %>% select(c1) -> house1
car::scatterplotMatrix(house1)
```

<div dir="RTL">
#سوال ۳
</div>

```{r}
lin = lm(formula = SalePrice ~ OverallQual + GrLivArea + GarageCars 
              + GarageArea + TotalBsmtSF + `1stFlrSF` 
              + FullBath + TotRmsAbvGrd + YearBuilt + YearRemodAdd, data = house1)

summary(lin)

```

<div dir="RTL">
#سوال ۴

نمودار قیمت واقعی بر قیمت تخمینی را میکشیم مدل خطی بینشان باید به خط 
y = x 
نزدیک باشد
</div>

```{r}
house1 %>% mutate( PPrice = fitted(lin)) %>% 
  ggplot(aes(x = SalePrice, y = PPrice)) + geom_point() + geom_smooth(method = "lm", se = F) + geom_abline(slope = 1, intercept = 0, color = "red")

```

<div dir="RTL">
#سوال ۵
</div>

```{r}
summary(lin)$`r.squared`
summary(lin)$fstatistic

```

<div dir="RTL">
مقدار
r-squared
نسبت به تعداد داده که ۱۴۶۰ است نزدیک به صفر است بنابراین نشان دهنده نزدیک بودن آن به صفر و خوب بودن آن است

همچنین
f statistic
واریانس داده تقسیم بر واریانس خطا رو نشان میدهد پس هرچه مقدار آن بیشتر باشد بهتر است و در خلاصه مدل مقدار آن خوب است

</div>



<div dir="RTL">
#سوال ۶
در خلاصه مدل متغیر هایی که پی ولیو بیشتر از 0.05 دارند را حذف میکنیم زیرا فرض صفر یعنی مربوط نبودن آنها به قیمتها رد نشده و میبینیم که مقدار 
f statistic
بیشتر شد بنابراین مدل بهتر شده است
</div>

```{r}
fixed_lm = lm(formula = SalePrice ~ OverallQual + GrLivArea + GarageCars +
                TotalBsmtSF + `1stFlrSF` +
                FullBath + YearBuilt + YearRemodAdd, data = house1)


summary(fixed_lm)

```


<div dir="RTL">
#سوال ۷
</div>

```{r}
acf(fixed_lm$residuals)
```

<div dir="RTL">
بعد از خط اول نمودار به نزدیک صفر سقوط میکند بنابراین شرط independence
برقرار است.
</div>

```{r}
par(mfrow=c(2,2))
plot(fixed_lm)
```

<div dir="RTL">
برای برقرار بودن شرط 
Constant Variance
باید دونمودار سمت چپ نزدیک به خط محور x باشند اما نمودار پایین چپ این خاصیت را ندارد

برای برقرار بودن شرط نرمال بودن باید در نمودار بالا راست نقاط روی خط قرار بگیرند که این اتفاق نیز نمی افتد
</div>


<div dir="RTL">
#سوال ۸

همینطور که میبینیم میزان خطا از تخمین بسیار بالاست
</div>

```{r}
index = sample(x= 1:nrow(house1),size = 0.8*nrow(house1),replace = F)
train = house1[index,] 
test =  house1[-index,]

model_lm = lm(SalePrice ~ OverallQual + GrLivArea + GarageCars +
                TotalBsmtSF + `1stFlrSF` +
                FullBath + YearBuilt + YearRemodAdd, data = train)
# prediction
train$prediction = predict( model_lm, newdata = train, type = "response" )
test$prediction  = predict( model_lm, newdata = test , type = "response" )

mean( (test$SalePrice - test$prediction) ** 2)

```

<div dir="RTL">
#سوال ۹
از نگاه کردن به نمودارهای سوال ۲ میابیم که ارتباط میان قیمت و overalQual خطی نیست
بلکه توان دو است بنابراین در دیتا به توان دو میرسانیم تا خطی شود
</div>

```{r}
house1$OverallQual = house1$OverallQual ** 2
finalfit = lm(formula = SalePrice ~ OverallQual + GrLivArea + GarageCars +
                TotalBsmtSF + `1stFlrSF` +
                FullBath + YearBuilt + YearRemodAdd, data = house1)

summary(finalfit)

```

<div dir="RTL">
#سوال ۱۰
4649
new
Artin Tajdini
Artin Tajdini
0.46281
1
now
Your Best Entry 
Your submission scored 0.46281, which is not an improvement of your best score. Keep trying!
</div>

```{r}
test = read_csv("house/test.csv")
test[is.na(test)] = 0


test %>% 
  mutate(SalePrice = predict(finalfit, test), type = "response") %>% 
  select(Id, SalePrice) %>% 
  write_csv("house/lm.csv")

```